Inventaris van het archief van prof. ir. D. Dresden [levensjaren 1886-1960], 1893-1960
Nationaal Archief, Den Haag
Collectie 317 D. Dresden
Dresden
1893-1960
C24532
0.50 meter; 27 inventarisnummers.
Normale geschreven, getypte en gedrukte documenten, geen bijzondere handschriften. Foto's van machines en machineonderdelen, o.a. bij Werkspoor..
Nationaal Archief, Den Haag
Dresden, Prof. ir. D., (1886-1960])
Het archief van prof. ir. D. Dresden (1886-1960) is een weerslag van zijn persoonlijk leven en werk. Het bevat onder andere door hem geschreven brochures, artikelen, redevoeringen, reisverslagen en autobiografisch schetsen (m.n. over zijn verblijf in Westerbork tijdens de Tweede Wereldoorlog). Verder bevat het archief nog stukken betreffende zijn hoogleraarschap in Delft en andere nevenfuncties, brieven en publicaties naar aanleiding van zijn overlijden.
Archiefvorming
Geschiedenis van het archiefbeheer
De verwerving van het archief
Het archief is door schenking verworven.
MAISAO-WOTAP; 2.21
Aanwijzingen voor de gebruiker
Openbaarheidsbeperkingen
Volledig openbaar.
Materiële beperkingen
Aanvraaginstructie
Openbare archiefstukken kunnen online worden aangevraagd en gereserveerd. U kunt dit ook via de terminals in de studiezaal van het Nationaal Archief doen. Om te kunnen reserveren dient u de volgende stappen te volgen:
U maakt een profiel aan op www.gahetna.nl, en logt vervolgens in
Via de archiefinventaris (alleen de beschrijvingen met rode nummers) selecteert u het gewenste archiefstuk door op de knop 'Reserveren' te klikken
In het volgende scherm geeft u aan op welke dag u het archiefstuk wilt inzien
Indien u zich bevindt in de studiezaal en een tafelnummer heeft ontvangen kunt u dit nummer vermelden. Als u geen tafelnummer heeft kunt u tafelnummer 777 laten staan
Vervolgens bevestigt u uw reservering door deze te versturen.
Verwant materiaal
Beschikbaarheid van kopieën
Beschrijving van de series en archiefbestanddelen
- Aanwinst 1977
  - Rede van prof. Troost bij zijn begrafenis., 1960.; 1
  - Teksten van artikelen en redevoeringen van zijn hand, getypt., 2
  - Teksten van artikelen van zijn hand. Gedrukt., 3
  - Dossiers inzake artikelen, reisverslagen., 4
  - Krante-artikelen betreffende zijn overlijden. Originelen en fotokopieën., 1960.; 5
  - Brochures van zijn hand met overdrukken van publicaties. Bijgevoegd een omslag met aantekeningen en gedichten: "bedenksels van Daan"., 6
  - Ingekomen krante-artikelen onder de rubriek "Amsterdams Dagboek" (Het parool)., 7
  - Ter documentatie verzamelde kranten en brochures., 8
  - Foto's van machines en machine-onderdelen, o.a. bij Werkspoor., 9
  - Plakboek betreffende het T.N.O.-complex in de Zuidpolder bij Delft., 10
  - Foto's van machine-onderdelen met overdrukken van artikelen op technisch gebied., 11
  - Stukken betreffende zijn deelname aan technische en economische organisaties., 12
  - Ingekomen stukken naar aanleiding van zijn overlijden., 13
  - Diploma's, getuigschriften, schoolrapporten e.d., 14
  - Stukken betreffende een reis naar Salvan (Mont-Blancgebied)., 15
  - Personalia, verzameld tijdens officiële reizen, met verslagen., 16
  - Documentatiemateriaal betreffende de Tweede Wereldoorlog, verzameld na 1945 in verband met door Dresden uit te geven publicaties., 17
  - Ingekomen felicitatiekaartjes en -brieven., 18
  - "Souvenirs die Daan dierbaar waren". Diverse akten, stukken en ingekomen brieven., 19
  - Stukken betreffende zijn ervaringen in de Tweede Wereldoorlog., 20
    Dresden werd door de bezetter als Jood vervolgd en verbleef in het doorgangskamp Westerbork.
  - Stukken betreffende zijn hoogleraarschap in Delft en in verband daarmee beklede nevenfuncties., 21
  - Stukken betreffende een reis naar de Pyreneeën., 22
  - Artikelen van en over zijn broer Arnold Dresden, hoogleraar in de wiskunde in Philadelphia (U.S.A.)., 23
  - Diverse stukken, afkomstig van D. Dresden., 24
- SUPPLEMENT
  - Foto's betreffende loopbaan., Familiefoto's.; Kranteknipsels betreffende verdrinken van Maria Cornelia van Wamelen, met foto.; Menu's jaarvergaderingen Handelssocieteit te Utrecht.; Correspondentie (met dubbelen in fotokopie).; 25
  - Kopieën van stukken uit map 17 en map 20 bedoeld om te sturen naar de bewaargeefster., Overdruk Artikel "Onze volle zakboekjes" van M. Dresden in weekblad De Ingenieur, no. 4, 1957.; 26
- AANVULLING 1978
  Ontvangen op 13-2-1978 van mevr. Dresden te Luxemburg.
  - Foto's uit de loopbaan van D. Dresden., In memoriam.; Persoonsbewijzen, lidmaatschapsbewijzen.; Foto's reis India, overdruk artikel over de reis.; 27